【裁判字號】    98,裁,35
【裁判日期】    980115
【裁判案由】    商標註冊
【裁判全文】
最  高  行  政  法  院  裁  定
                                        98年度裁字第35號
上  訴  人  美商˙美國蘆薈公司（ALOE VERA OF AMERICA,
            INC）
代  表  人  那瓦茲˙加斯拉瓦（Navaz Ghaswala）
訴訟代理人  潘昭仙律師
            蘇儀騰律師
            焦子奇律師
被 上訴 人  經濟部智慧財產局
代  表  人  王美花
上列當事人間商標註冊事件，上訴人對於中華民國97年9月17日
臺北高等行政法院97年度訴字第1289號判決，提起上訴，本院裁
定如下：
    主  文
上訴駁回。
上訴審訴訟費用由上訴人負擔。
    理  由
一、按對於高等行政法院判決之上訴，非以其違背法令為理由，
    不得為之，行政訴訟法第242條定有明文。依同法第243條第
    1項規定，判決不適用法規或適用不當者，為違背法令；而
    判決有同條第2項所列各款情形之一者，為當然違背法令。
    是當事人對於高等行政法院判決上訴，如依行政訴訟法第24
    3條第1項規定，以高等行政法院判決有不適用法規或適用不
    當為理由時，其上訴狀或理由書應有具體之指摘，並揭示該
    法規之條項或其內容；若係成文法以外之法則，應揭示該法
    則之旨趣；倘為司法院解釋或本院之判例，則應揭示該判解
    之字號或其內容。如以行政訴訟法第243條第2項所列各款情
    形為理由時，其上訴狀或理由書，應揭示合於該條項各款之
    事實。上訴狀或理由書如未依此項方法表明者，即難認為已
    對高等行政法院判決之違背法令有具體之指摘，其上訴自難
    認為合法。
二、上訴人前於民國（下同）95年12月26日以「Black Eagle （
    Design）」商標（下稱系爭商標，詳見附圖(一)），指定使用
    於商標法施行細則第13條所定商品及服務分類表第3類之化
    粧品、去角質潔膚液（霜）、護膚活膚霜、面膜粉、養顏露
    、化粧水、香水、彩粧化粧品等商品，向被上訴人智慧財產
    局申請註冊，經被上訴人審查，認系爭商標圖樣與申請在先
    之據以核駁註冊第0000000號「COMPLICES+silhouetted'una
    igle+eagle（semi-figurative）」商標（下稱據以核駁商
    標，詳見附圖(二)）圖樣構成近似，復均指定使用於同一或類
    似之化粧品等商品，有致相關消費者混淆誤認之虞，應不准
    註冊，以96年11月16日商標核駁第303459號審定書所為核駁
    之處分（下稱原處分）。上訴人不服，循序提起本件行政訴
    訟，案經原審駁回其訴。上訴人對於高等行政法院判決上訴
    ，主張：本件據以核駁商標係由另一老鷹圖樣及「Complice
    s Eagle」字樣所組成，文字所佔面積遠大於圖樣所佔面積
    ，且其圖樣模糊不清。因此據以核駁商標之「消費者關注或
    事後留在其印象中的顯著部分」或「特別引人注意部分」顯
    然為圖樣與文字之結合與位置與位置，而非其中之老鷹圖樣
    部分，亦即二商標中之老鷹圖樣並非其主要部分，原判決竟
    將據以核駁商標之老鷹圖樣部分認作為「主要部分」，而與
    系爭商標加以比較，顯然誤解「主要部分」之意義，未正確
    適用商標法第23條第1項第13款、鈞院73年度判字第1144號
    判決、整體觀察原則以及「混淆誤認之虞審查標準」第5.3.
    2條，具有判決不適用法規或適用法規不當之違法。又原判
    決僅就商標近似或商品類似為判斷，並未說明何以系爭商標
    之註冊，在其他參酌因素仍有致混淆誤認之虞，顯有判決不
    備理由及適用法規不當之違法等語。本院經核其上訴狀內容
    ，業經原判決詳予指駁不採之理由，上訴意旨猶對於原處分
    及原判決任加指摘，而未具體表明原判決有何合於不適用法
    規或適用不當，或有行政訴訟法第243條第2項所列各款之情
    形，難認為已對原判決之違背法令有具體之指摘。依首揭說
    明，其上訴自不合法，應予駁回。
三、據上論結，本件上訴為不合法，依行政訴訟法第249條第1項
    前段、第104條、民事訴訟法第95條、第78條，裁定如主文
    。
中    華    民    國    98    年    1     月    15    日
                    最高行政法院第三庭
                        審判長法官  高  啟  燦
                              法官  黃  淑  玲
                              法官  劉  介  中
                              法官  黃  合  文
                              法官  吳  慧  娟
以  上  正  本  證  明  與  原  本  無  異
中    華    民    國    98    年    1     月    16    日
                              書記官  邱  彰  德


司法院資訊處製作；財團法人民間司法改革基金會備份。
